【裁判字號】    95,訴,864
【裁判日期】    951229
【裁判案由】    違反毒品危害防制條例
【裁判全文】
臺灣新竹地方法院刑事判決               95年度訴字第864號
公  訴  人  臺灣新竹地方法院檢察署檢察官
被      告  甲○○
上列被告因違反毒品危害防制條例案件，經檢察官提起公訴（95
年度毒偵字第1200號、第1324號、1334號、1492號），經本院合
議庭裁定進行簡式審判程序，判決如下：
    主  文
甲○○施用第一級毒品，累犯，處有期徒刑柒月。又施用第一級
毒品，累犯，處有期徒刑柒月。扣案之糖壹包（淨重零點陸陸公
克，空包裝重零點玖玖公克）、注射針筒支、分裝杓支、分
裝袋壹包、電話線壹條，均沒收。又施用第一級毒品，累犯，處
有期徒刑柒月。扣案之第一級毒品海洛因壹包（淨重零點零貳公
克，空包裝重零點壹捌公克），沒收銷燬之。又施用第一級毒品
，累犯，處有期徒刑柒月。又施用第二級毒品，累犯，處有期徒
刑月。扣案之橡皮軟管壹支，沒收。又施用第二級毒品，累犯
，處有期徒刑月。又施用第二級毒品，累犯，處有期徒刑月
。扣案之玻璃球管壹個，沒收。應執行有期徒刑貳年。第一級毒
品海洛因壹包（淨重零點零貳公克，空包裝重零點壹捌公克），
沒收銷燬之。另扣案之糖壹包、注射針筒支、分裝杓支、分
裝袋壹包、電話線壹條、橡皮軟管壹支、玻璃球管壹個，均沒收
。
    事  實
一、甲○○前於民國88年間，因施用第二級毒品案件，經本院以
    88年度毒聲字第2720號裁定送觀察勒戒後，認有繼續施用毒
    品之傾向，再經本院以89年度毒聲字第1011號裁定送戒治處
    所施以強制戒治，嗣經本院以89年度毒聲字第2460號裁定停
    止戒治，所餘期間應付保護管束，於90年4月3日保護管束期
    滿未經撤銷執行完畢，由臺灣新竹地方法院檢察署檢察官於
    90年4月20日以90年戒毒偵字第76號案件為不起訴處分確定
    。又於91年間因施用第二級毒品案件，經本院以91年度毒聲
    字第461號裁定令入戒治處所施以強制戒治，於92年4月22日
    強制戒治期滿；刑責部分經本院以91年度竹簡字第407號判
    決判處有期徒刑5月確定，於92年9月22日執行完畢。復於93
    年間因施用第二級毒品案件，經本院以94年度竹北簡字第25
    號判決處有期判徒刑5月確定，於95年5月7日執行完畢。再
    因施用毒品案件，經本院於95年5月9日以95年度訴字第132
    號判決應執行有期徒刑1年5月，並經臺灣高等法院於95年8
    月11日以95年度上訴字第2701號駁回上訴。
二、詎其猶不知悔改，竟於上揭強制戒治執行完畢後5年內，復
    分別基於施用第一級毒品海洛因之犯意，先後於（一）95年
    6月6日下午6或7時，在新竹縣竹北市○○街31巷9號住處，
    以將第一級毒品海洛因摻入香菸內點燃吸食方式施用1次。
    （二）95年7月20日下午8或9時許在新竹縣竹北市○○街31
    巷9號住處，將第一級毒品海洛因摻礦泉水置於針筒內注射
    血管方式施用1次。（三）95年7月23日凌晨1或2時在新竹縣
    新豐鄉新豐國中旁邊的土地公廟將第一級毒品海洛因摻礦泉
    水置於針筒內注射血管方式施用1次。（四）95年8月14日上
    午8或9時在新竹縣竹北市○○街31巷9號住處將第一級毒品
    海洛因摻礦泉水置於針筒內注射血管方式施用1次。另分別
    基於施用第二級毒品安非他命之犯意，先後於（一）95年6
    月6日下午10時許在新竹縣竹北市○○街31巷9號住處將第二
    級毒品安非他命放入吸食器內燒烤變成煙霧後吸食方式施用
    1次。（二）95年7月20日下午8或9時許在新竹縣竹北市○○
    街31巷9號住處，將第二級毒品安非他命放入吸食器內燒烤
    變成煙霧後吸食方式施用1次。（三）95年8月15日凌晨1時
    許在新竹縣縣政府附近朋友的車上，將第二級毒品安非他命
    放入玻璃球內燒烤變成煙霧後吸食方式施用1次。嗣於分別
    於(1)95年6月7日15時20分許，在新竹縣竹北市○○○○街156
    號前查獲，並扣得其所有供施用第二級毒品安非他命之吸食
    器併用之橡膠軟管1支。(2)95年7月21日15時10分許，在新竹
    縣竹北市○○街31巷9號查獲，並扣得其所有用來施用第一
    級毒品海洛因之糖1包（起訴書誤載為海洛因應予更正，淨
    重0.66公克，空包裝總重0.99公克，加入海洛因當中一起施
    用）、注射針筒3支、分裝杓3支、分裝袋1包、電話線1條。
    (3)95年7月23日3時20分許，在新竹縣竹北市○○路1051號前
    查獲，並扣得海洛因1包（淨重0.02公克，空包裝重0.18公
    克）(4)95年8月15日凌晨2時許，在新竹縣竹北市縣○○路前
    查獲，並扣得其所有供施用安非他命所用之玻璃球管1個。
三、案經新竹市警察局第二分局報請及新竹縣警察局移送臺灣新
    竹地方法院檢察署檢察官偵查起訴。
    理  由
一、本件被告甲○○所犯違反毒品危害防制條例第10條第1項及
    第2項施用第一級毒品及第二級毒品罪，均非死刑、無期徒
    刑、最輕本刑為3年以上有期徒刑之罪，或高等法院管轄第
    一審之案件，被告於本院準備程序進行中，就被訴事實為有
    罪之陳述，經本院合議庭認合於刑事訴訟法第273條之1之規
    定，裁定進行簡式審判程序，合先敘明。
二、上揭犯罪事實，業據被告於本院審理時供述明確，而被告於
    (1)95年6月7日下午5時55分許、(2)95年7月22日10時13分許、
    (3)95年7月23日11時42分許及(4)95年8月15日下午1時25分許
    ，分別為警予以採集其尿液檢體，經分別送臺灣檢驗科技股
    份有限公司、昭信科技顧問股份有限公司檢驗，上揭(1)送驗
    結果呈嗎啡鴉片類及安非他命類陽性反應、上揭(2)送驗結果
    呈鴉片類及安非他命類陽性反應、上揭(3)送驗結果呈嗎啡陽
    性反應、上揭(4)送驗結果呈嗎啡、安非他命陽性反應，此有
    毒品案件尿液送驗受檢人真實姓名對照表4紙及臺灣檢驗科
    技股份有限公司95年6月26日、報告編號CH/2006/60453號，
    昭信科技顧問股份有限公司95年8月2日、檢體編號：0000-0
    00號、95年9月15日、檢體編號：0000-000號、95年8月29日
    、檢體編號：0000-000號濫用藥物尿液檢驗報告各1件在卷
    可按。且扣案第一級毒品海洛因1包（淨重0.02公克，空包
    裝重0.18公克），經送法部調查局鑑定結果係含有第一級毒
    品海洛因等情，有法務部調查局95年10月19日以調科壹字第
    09523025350號鑑定書1紙在卷可按。復有扣案之糖1包（淨
    重0.66公克，空包裝總重0.99公克之粉末，經送法部調查局
    鑑定結果，未發現含法定毒品成分，有該局95年12月22日以
    調科壹字第09523050150號鑑定書1紙在卷可按。）、橡皮軟
    管1支、注射針筒3支、分裝杓3支、分裝袋1包、電話線1條
    、玻璃球管1個等物可資佐證。是被告上揭時、地分別施用
    第一級毒品海洛因及第二級毒品安非他命之自白與上揭驗尿
    報告內容相符，應與事實相符，而值採信。另有扣押筆錄4
    份、扣押物品目錄表4份、現場暨證物照片影本16張在卷可
    參。
三、被告前於91年間因施用第二級案件，經本院以91年度毒聲字
    第461號裁定令入戒治處所施以強制戒治，於92年4月23日強
    制戒治期滿執行完畢釋放，有臺灣高等法院被告前案紀錄表
    1件在卷可稽。是被告經過上開強制戒治執行完畢釋放後5年
    內，再犯本件施用第一、二級毒品之犯行，依毒品危害防制
    條例第23條第2項之規定，本院自應予以審理。是本案事證
    明確，應依法論科。
四、論罪科刑
（一）被告所為，係分別犯毒品危害防制條例第10條第1項及第2
      項施用第一、二級毒品罪。
（二）被告分別持有第一、二級毒品之低度行為，為分別施用第
      一、二級毒品之高度行為所吸收，不另論罪。
（三）被告所犯上開各罪間，犯意各別，行為互殊，應予以分論
      併罰之。
（四）查被告有如事實欄所述之前案刑事犯罪執行紀錄，有臺灣
      高等法院被告前案紀錄表1 份附卷可稽，其於上揭事實欄
      二（一）部分為上開有期徒刑執行完畢後5年內，故意再
      犯本件有期徒刑以上之罪部分，不論依修正前之刑法第47
      條規定，或依修正後刑法第47條第1項之規定，均構成累
      犯，修正後規定並無對被告甲○○有較為有利之情形，依
      刑法第2條第1項前段規定，此部分應適用被告行為時即修
      正前刑法第47條論以累犯，並加重其刑。又上揭事實欄二
      （二）、（三）、（四）部分為上開有期徒刑執行完畢後
      5年內，故意再犯本件有期徒刑以上之罪部分，應依刑法
      第47條第1項論以累犯，並加重其刑。
（五）爰審酌被告之素行、犯罪之動機、施用毒品戕害自身健康
      、犯罪所生之危害及犯罪後坦承犯行、態度尚可等一切情
      狀，分別量處如主文所示之刑，並定其應執行之刑。又被
      告行為後刑法第51條第5款，業經於94年2月2日修正，修
      正後之該條款規定，宣告多數有期徒刑者，於各刑中之最
      長期以上，各刑合併之刑期以下，定其刑期，但不得逾30
      年，此項修正較行為時該條款之規定不利被告，依刑法第
      2條第1項前段從舊從輕之規定，仍應適用有利於被告之舊
      法，附此敘明。
（六）扣案之第一級毒品海洛因1包（淨重0.02公克，空包裝重
      0.18公克），係違禁物，不問屬於犯人與否，應依毒品危
      害防制條例第18條第1項前段之規定，沒收銷燬。另扣案
      之糖1包、注射針筒3支、分裝杓3支、分裝袋1包、電話線
      壹條、橡皮軟管1支、玻璃球管壹個，為被告所有、供其
      為施用第一級毒品海洛因或第二級毒品安非他命所用之物
      ，業據被告於本院供承在卷，依刑法第38條第1項第2款之
      規定，併予宣告沒收。
五、本案起訴書所載被告95年7月23日11時42分許採尿回溯96小
    時內某時施用第二級毒品安非他命部分，及被告施用第一、
    二級毒品安非他命之時間、地點及方式，業經公訴人於95年
    12月28日於本院準備程序蒞庭時當庭限縮並更正如上揭事實
    欄所載，並此敘明。
六、末按刑事訴訟法第302條規定，案件曾經判決確定者，應為
    免訴之判決，係以同一案件，已經法院為實體上之確定判決
    ，該被告應否受刑事制裁，即因前次判決而確定，不能更為
    其他有罪或無罪之實體上裁判。此項原則，關於實質上一罪
    或裁判上一罪（如修正前刑法第55條及修正前刑法第56條之
    犯罪），其一部事實已經判決確定者，對於構成一罪之其他
    部分，固亦均應適用，但此種情形，係因審判不可分之關係
    ，在審理事實之法院，對於全部犯罪事實，按照刑事訴訟法
    第267條規定本應予以審判，故其確定判決之既判力，亦自
    應及於全部之犯罪事實，若在最後審理事實法院宣示判決後
    ，始行發生之事實，既非該法院所得審判，即為該案判決之
    既判力所不能及，檢察官或自訴人如就此部發生之事實依法
    起訴，既不在曾經確定判決之範圍以內，即係另一犯罪問題
    ，受訴法院仍應分別為有罪或無罪之實體上裁判。最高法院
    32年上字第2578號判例意旨參照。又依刑事訴訟法第七編之
    一所為之科刑判決，不得上訴。但有第455條之4第1項第1款
    、第2款、第4款、第6款、第7款所定情形之一，或協商判決
    違反同條第2項之規定者，不在此限。對於協商判決之上訴
    ，第二審法院之調查以上訴理由所指摘之事項為限。第二審
    法院認為上訴有理由者，應將原審判決撤銷，將案件發回第
    一審法院依判決前之程序更為審判。刑事訴訟法第455條之
    10定有明文。是協商判決之第二審法院並不就犯罪事實進行
    調查審認只就原協商判決是否具有刑事訴訟法第455條之4第
    1項第1款、第2款、第4款、第6款、第7款所定情形之一，或
    協商判決違反同條第2項之規定之情形加以調查，如原協商
    判決並無刑事訴訟法第455條之4第1項第1款、第2款、第4款
    、第6款、第7款所定情形之一，或協商判決違反同條第2項
    之規定之情形，而被告仍提起上訴而未據上訴理由，為第二
    審法院以上訴不合法駁回上訴時，由於第二審法院並無審認
    犯罪事實之可能，應以第一審法院宣示判決時定該協商判決
    之既判力之時點。查被告甲○○前分別因施用第一級毒品及
    施用第二級毒品案件，於95年5月9日經本院各判處有期徒刑
    10月、8月，應執行有期徒刑1年5月，經被告提起上訴未據
    上訴理由，經臺灣高等法院以原審並無刑事訴訟法第455條
    之4第1項第1款、第2款、第4款、第6款、第7款所定情形之
    一，或協商判決違反同條第2項之規定之情形，而以上訴不
    合法於95年8月11日駁回上訴等情，有本院95年度訴字第132
    號及臺灣高等法院上訴字第2701號判決在卷可按，則本院95
    年度訴字第132號判決所得審理被告連續施用第一級毒品及
    連續施用第二級毒品犯罪事實之最後時點應為95年5月9日，
    該判決既判力之最後時點亦為該日。則本案被告於95年6月6
    日下午6或7時，在新竹縣竹北市○○街31巷9號住處，分別
    施用第一級毒品海洛因及第二級毒品安非他命之犯行，雖係
    於刑法第56條連續犯修正廢除前，惟未為前案判決既判力所
    及，本院自得對為實體審理判決，附此敘明。
七、據上論斷，應依刑事訴訟法第273條之1、第299條第1項前段
    ，毒品危害防制條例第23條第2項、第10條第1項、第2項、
    第18條第1項前段，刑法第2條第1項前段、第11條、修正前
    第47條、第47條第1項、修正前第51條第5款、第38條第1項
    第2款，判決如主文。
本案經檢察官林鳳師到庭執行職務。
中    華    民    國    95    年    12    月    29    日
                  刑事第二庭    法  官  方鴻愷
以上正本證明與原本無異。
如不服本判決應於收受本判決後十日內向本院提出上訴書狀，其
未敘述上訴理由者，並得於提起上訴後十日內向本院補提理由書
狀( 均須按他造當事人之人數附繕本 )「切勿逕送上級法院」。
中    華    民    國    95    年    12    月    29    日
                                書記官  吳美雲
附錄本案論罪科刑法條全文：
毒品危害防制條例第10條第1項
施用第一級毒品者，處六月以上五年以下有期徒刑。
施用第二級毒品者，處三年以下有期徒刑。


司法院資訊處製作；財團法人民間司法改革基金會備份。
